# 上市公司执行企业会计准则案例解析（ 2020 ） P594 案例二

提问人：ACE_Tony 时间：2021-09-08 21:33:06
请教陈版：在本案例中，合并报表中的抵消分录应如何编制？

回答人：chenyiwei
根据该案例讲解，需在母公司合并报表层面按照一般借款费用资本化的原则重新计算合并报表层面被工程项目占用的一般借款的可资本化的利息费用。
假设重新计算后的合并报表层面可资本化利息仍然是 240 万（与子公司个别报表层面的资本化利息一致），则抵销分录为：借：利息收入 600 万，贷：利息支出 600 万。合并报表层面保留利息支出费用化部分 360 万、资本化部分 240 万。